---
title: "cDC1 stage split"
author: "M. SCAVINO"
date: "`r Sys.Date()`"
output: 
  html_document:
    code_folding: hide
    toc: true
    toc_float: true
    toc_depth: 2
---

```{r setup, include=FALSE}
knitr::opts_chunk$set(echo = TRUE)
knitr::opts_knit$set(root.dir = "/Users/mscavino/Thèse/ITMO/")

library(SCP)
library(Seurat)
library(dplyr)
library(gprofiler2)
library(harmony)
library(ggplot2)
library(UCell)
library(presto)
library(msigdbr)
library(DT)
library(enrichR)
```

```{r echo=FALSE}
setwd("/Users/mscavino/Thèse/ITMO/")
set.seed(123)

seu <- readRDS("data/MERGED_SEU_REANOTATE_V3.RDS")


seu$Stage <- factor(seu$Stage, levels = c("Healthy", "Early_Stages", "Tumor"))


Stage_colors = list(Healthy = "dodgerblue", Early_Stages = "darkorange", Tumor = "tomato2")
```



# Tumor DC
```{r}
DCtum <- subset(seu, Population %in% c("cDC1", "cDC2", "Mature_DC") & Stage == 'Tumor')


DCtum <- NormalizeData(DCtum)
DCtum <- FindVariableFeatures(DCtum)
DCtum <- ScaleData(DCtum)
DCtum <- RunPCA(DCtum)
ElbowPlot(DCtum, ndims = 50)


s.genes <- cc.genes$s.genes
g2m.genes <- cc.genes$g2m.genes

mmus_s = gorth(cc.genes.updated.2019$s.genes, source_organism = "hsapiens", target_organism = "mmusculus")$ortholog_name
mmus_g2m = gorth(cc.genes.updated.2019$g2m.genes, source_organism = "hsapiens", target_organism = "mmusculus")$ortholog_name

DCtum <- CellCycleScoring(DCtum, s.features = mmus_s, g2m.features = mmus_g2m)

CellDimPlot(srt = DCtum, group.by = "Population",
            reduction = "PCA", theme_use = "theme_blank")

CellDimPlot(srt = DCtum, group.by = "Stage",
            reduction = "PCA", theme_use = "theme_blank")

CellDimPlot(srt = DCtum, group.by = "Phase",
            reduction = "PCA", theme_use = "theme_blank")

CellDimPlot(srt = DCtum, group.by = "orig.ident",
            reduction = "PCA", theme_use = "theme_blank")
```



Integration avec harmony


```{r}
DCtum <- RunHarmony(DCtum, "orig.ident")
DCtum <- FindNeighbors(DCtum, dims = 1:10, reduction = "harmony")
DCtum <- RunUMAP(DCtum, dims = 1:10, reduction = "harmony")
DCtum <- FindClusters(DCtum, resolution = 0.4)

CellDimPlot(srt = DCtum, group.by = "Population",
            reduction = "UMAP", theme_use = "theme_blank")
CellDimPlot(srt = DCtum, group.by = "Phase",
            reduction = "UMAP", theme_use = "theme_blank")
CellDimPlot(srt = DCtum, group.by = "orig.ident",
            reduction = "UMAP", theme_use = "theme_blank")
CellDimPlot(srt = DCtum, group.by = "seurat_clusters",
            reduction = "UMAP", theme_use = "theme_blank")
```



# Marker genes 

> presto wilcoxauc logFC > 0.58 & padj < 0.05 & pct.in > 0.1

```{r}
markers <- wilcoxauc(DCtum, group_by = "seurat_clusters")

markers_filter <- markers %>%  filter(padj < 0.05 & logFC > 0.58 & pct_in > 0.1)
```

Show top 10 by cluster

```{r}
top10 <- markers_filter %>% 
  group_by(group) %>% 
  slice_max(order_by = logFC, n = 10)
datatable(top10)
```


```{r fig.width=20, fig.height=10}
ht <- GroupHeatmap(
  srt = DCtum,
  top10$feature,
  group.by = c("seurat_clusters"),
  heatmap_palette = "RdBu",
  group_palcolor = list(seurat_clusters = NULL, Stage = Stage_colors),
  show_column_names = TRUE, add_dot = TRUE, add_reticle = TRUE, flip = T, column_names_rot = 45,
)
ht$plot
```

## Focus on cDC1 clusters {.tabset}

### Cluster 0
```{r fig.width=25, fig.height=10}
enrich_genes <- markers_filter %>% filter(group == 0)
enrich_genes <- enrich_genes$feature

database = "Reactome_2022"

test <- enrichr(enrich_genes, databases = database)
temp <- unlist(strsplit(test[[database]]$Overlap, "/"))
gene_ratio <- as.integer(temp[seq(1,length(temp),2)]) / as.integer(temp[seq(2,length(temp),2)])
nb_genes <- as.integer(temp[seq(1,length(temp),2)])
test[[database]]["gene_ratio"] <- gene_ratio
test[[database]]["nbgenes"] <- nb_genes
new_df <- test$Reactome_2022 %>% 
  filter(Adjusted.P.value < 0.05) %>% 
  arrange(-gene_ratio)

new_df$Term <- factor(new_df$Term, levels = rev(new_df$Term))

ggplot(new_df[1:30,], aes(x = gene_ratio, y = Term, color = Adjusted.P.value, size = nbgenes)) +
  geom_point() + 
  theme_light()
```



```{r fig.width=25, fig.height=10}
database = "GO_Biological_Process_2023"

test <- enrichr(enrich_genes, databases = database)
temp <- unlist(strsplit(test[[database]]$Overlap, "/"))
gene_ratio <- as.integer(temp[seq(1,length(temp),2)]) / as.integer(temp[seq(2,length(temp),2)])
nb_genes <- as.integer(temp[seq(1,length(temp),2)])
test[[database]]["gene_ratio"] <- gene_ratio
test[[database]]["nbgenes"] <- nb_genes
new_df <- test[[database]] %>% 
  filter(Adjusted.P.value < 0.05) %>% 
  arrange(-gene_ratio)

new_df$Term <- factor(new_df$Term, levels = rev(new_df$Term))

ggplot(new_df[1:30,], aes(x = gene_ratio, y = Term, color = Adjusted.P.value, size = nbgenes)) +
  geom_point() + 
  theme_light()
```



### Cluster 4
```{r fig.width=25, fig.height=10}
enrich_genes <- markers_filter %>% filter(group == 4)
enrich_genes <- enrich_genes$feature

database = "Reactome_2022"

test <- enrichr(enrich_genes, databases = database)
temp <- unlist(strsplit(test[[database]]$Overlap, "/"))
gene_ratio <- as.integer(temp[seq(1,length(temp),2)]) / as.integer(temp[seq(2,length(temp),2)])
nb_genes <- as.integer(temp[seq(1,length(temp),2)])
test[[database]]["gene_ratio"] <- gene_ratio
test[[database]]["nbgenes"] <- nb_genes
new_df <- test$Reactome_2022 %>% 
  filter(Adjusted.P.value < 0.05) %>% 
  arrange(-gene_ratio)

new_df$Term <- factor(new_df$Term, levels = rev(new_df$Term))

ggplot(new_df[1:30,], aes(x = gene_ratio, y = Term, color = Adjusted.P.value, size = nbgenes)) +
  geom_point() + 
  theme_light()
```




```{r fig.width=25, fig.height=10}
database = "GO_Biological_Process_2023"

test <- enrichr(enrich_genes, databases = database)
temp <- unlist(strsplit(test[[database]]$Overlap, "/"))
gene_ratio <- as.integer(temp[seq(1,length(temp),2)]) / as.integer(temp[seq(2,length(temp),2)])
nb_genes <- as.integer(temp[seq(1,length(temp),2)])
test[[database]]["gene_ratio"] <- gene_ratio
test[[database]]["nbgenes"] <- nb_genes
new_df <- test[[database]] %>% 
  filter(Adjusted.P.value < 0.05) %>% 
  arrange(-gene_ratio)

new_df$Term <- factor(new_df$Term, levels = rev(new_df$Term))

ggplot(new_df[1:30,], aes(x = gene_ratio, y = Term, color = Adjusted.P.value, size = nbgenes)) +
  geom_point() + 
  theme_light()
```


### Cluster 9
```{r fig.width=25, fig.height=10}
enrich_genes <- markers_filter %>% filter(group == 9)
enrich_genes <- enrich_genes$feature

database = "Reactome_2022"

test <- enrichr(enrich_genes, databases = database)
temp <- unlist(strsplit(test[[database]]$Overlap, "/"))
gene_ratio <- as.integer(temp[seq(1,length(temp),2)]) / as.integer(temp[seq(2,length(temp),2)])
nb_genes <- as.integer(temp[seq(1,length(temp),2)])
test[[database]]["gene_ratio"] <- gene_ratio
test[[database]]["nbgenes"] <- nb_genes
new_df <- test$Reactome_2022 %>% 
  filter(Adjusted.P.value < 0.05) %>% 
  arrange(-gene_ratio)

new_df$Term <- factor(new_df$Term, levels = rev(new_df$Term))

ggplot(new_df[1:30,], aes(x = gene_ratio, y = Term, color = Adjusted.P.value, size = nbgenes)) +
  geom_point() + 
  theme_light()
```


```{r fig.width=25, fig.height=10}
database = "GO_Biological_Process_2023"

test <- enrichr(enrich_genes, databases = database)
temp <- unlist(strsplit(test[[database]]$Overlap, "/"))
gene_ratio <- as.integer(temp[seq(1,length(temp),2)]) / as.integer(temp[seq(2,length(temp),2)])
nb_genes <- as.integer(temp[seq(1,length(temp),2)])
test[[database]]["gene_ratio"] <- gene_ratio
test[[database]]["nbgenes"] <- nb_genes
new_df <- test[[database]] %>% 
  filter(Adjusted.P.value < 0.05) %>% 
  arrange(-gene_ratio)

new_df$Term <- factor(new_df$Term, levels = rev(new_df$Term))

ggplot(new_df[1:30,], aes(x = gene_ratio, y = Term, color = Adjusted.P.value, size = nbgenes)) +
  geom_point() + 
  theme_light()
```

### Cluster 4 vs 0
```{r fig.width=25, fig.height=10}
t <- FindMarkers(DCtum, ident.1 = "4", ident.2 = 0, min.pct = 0.1)
enrich_genes <- rownames(t %>% 
  filter(p_val_adj < 0.05 & avg_log2FC > 0.58) %>% 
  arrange(-avg_log2FC))

database = "Reactome_2022"

test <- enrichr(enrich_genes, databases = database)
temp <- unlist(strsplit(test[[database]]$Overlap, "/"))
gene_ratio <- as.integer(temp[seq(1,length(temp),2)]) / as.integer(temp[seq(2,length(temp),2)])
nb_genes <- as.integer(temp[seq(1,length(temp),2)])
test[[database]]["gene_ratio"] <- gene_ratio
test[[database]]["nbgenes"] <- nb_genes
new_df <- test$Reactome_2022 %>% 
  filter(Adjusted.P.value < 0.05) %>% 
  arrange(-gene_ratio)

new_df$Term <- factor(new_df$Term, levels = rev(new_df$Term))

ggplot(new_df[1:30,], aes(x = gene_ratio, y = Term, color = Adjusted.P.value, size = nbgenes)) +
  geom_point() + 
  theme_light()
```


```{r fig.width=25, fig.height=10}
database = "GO_Biological_Process_2023"

test <- enrichr(enrich_genes, databases = database)
temp <- unlist(strsplit(test[[database]]$Overlap, "/"))
gene_ratio <- as.integer(temp[seq(1,length(temp),2)]) / as.integer(temp[seq(2,length(temp),2)])
nb_genes <- as.integer(temp[seq(1,length(temp),2)])
test[[database]]["gene_ratio"] <- gene_ratio
test[[database]]["nbgenes"] <- nb_genes
new_df <- test[[database]] %>% 
  filter(Adjusted.P.value < 0.05) %>% 
  arrange(-gene_ratio)

new_df$Term <- factor(new_df$Term, levels = rev(new_df$Term))

ggplot(new_df[1:30,], aes(x = gene_ratio, y = Term, color = Adjusted.P.value, size = nbgenes)) +
  geom_point() + 
  theme_light()
```

### Selected pathways
```{r}
GO_BP<-msigdbr(species = "Mus musculus", subcategory = "GO:BP")


GO_BP<-select(GO_BP,gs_name,gene_symbol,gs_exact_source)


print(GO_BP[grep("MOTILITY", GO_BP$gs_name),], n = 800)


selected_pathways<-c("GO:0019882","GO:0002468", "GO:0002407","GO:0097028", 'GO:0002371', "GO:0016477", "GO:0042590")


GO_BP_Filter<-filter(GO_BP,gs_exact_source%in%selected_pathways)

GO_BP_list<-split(GO_BP_Filter$gene_symbol,GO_BP_Filter$gs_name)

DCtum <- AddModuleScore_UCell(DCtum, features = GO_BP_list,name = '')

DotPlot(DCtum, features = names(GO_BP_list), group.by = "seurat_clusters", cols = "RdBu") + coord_flip()
```



On observe 3 populations de cDC1 dans la tumeur. Ce serait intéressant de voir si on les retrouve dans les autres stades.


# Healthy DC
```{r}
DChealthy <- subset(seu, Population %in% c("cDC1", "cDC2", "Mature_DC") & Stage == 'Healthy')


DChealthy <- NormalizeData(DChealthy)
DChealthy <- FindVariableFeatures(DChealthy)
DChealthy <- ScaleData(DChealthy)
DChealthy <- RunPCA(DChealthy)
ElbowPlot(DChealthy, ndims = 50)


s.genes <- cc.genes$s.genes
g2m.genes <- cc.genes$g2m.genes

mmus_s = gorth(cc.genes.updated.2019$s.genes, source_organism = "hsapiens", target_organism = "mmusculus")$ortholog_name
mmus_g2m = gorth(cc.genes.updated.2019$g2m.genes, source_organism = "hsapiens", target_organism = "mmusculus")$ortholog_name

DChealthy <- CellCycleScoring(DChealthy, s.features = mmus_s, g2m.features = mmus_g2m)

CellDimPlot(srt = DChealthy, group.by = "Population",
            reduction = "PCA", theme_use = "theme_blank")

CellDimPlot(srt = DChealthy, group.by = "Stage",
            reduction = "PCA", theme_use = "theme_blank")

CellDimPlot(srt = DChealthy, group.by = "Phase",
            reduction = "PCA", theme_use = "theme_blank")

CellDimPlot(srt = DChealthy, group.by = "orig.ident",
            reduction = "PCA", theme_use = "theme_blank")
```


Integration avec harmony


```{r}
DChealthy <- RunHarmony(DChealthy, "orig.ident")
DChealthy <- FindNeighbors(DChealthy, dims = 1:10, reduction = "harmony")
DChealthy <- RunUMAP(DChealthy, dims = 1:10, reduction = "harmony")
DChealthy <- FindClusters(DChealthy, resolution = 0.4)

CellDimPlot(srt = DChealthy, group.by = "Population",
            reduction = "UMAP", theme_use = "theme_blank")
CellDimPlot(srt = DChealthy, group.by = "Phase",
            reduction = "UMAP", theme_use = "theme_blank")
CellDimPlot(srt = DChealthy, group.by = "orig.ident",
            reduction = "UMAP", theme_use = "theme_blank")
CellDimPlot(srt = DChealthy, group.by = "seurat_clusters",
            reduction = "UMAP", theme_use = "theme_blank")
```


# Marker genes 

> presto wilcoxauc logFC > 0.58 & padj < 0.05 & pct.in > 0.1

```{r}
markers <- wilcoxauc(DChealthy, group_by = "seurat_clusters")

markers_filter <- markers %>%  filter(padj < 0.05 & logFC > 0.58 & pct_in > 0.1)
```

Show top 10 by cluster

```{r}
top10 <- markers_filter %>% 
  group_by(group) %>% 
  slice_max(order_by = logFC, n = 10)
datatable(top10)
```


```{r fig.width=20, fig.height=10}
ht <- GroupHeatmap(
  srt = DChealthy,
  top10$feature,
  group.by = c("seurat_clusters"),
  heatmap_palette = "RdBu",
  group_palcolor = list(seurat_clusters = NULL, Stage = Stage_colors),
  show_column_names = TRUE, add_dot = TRUE, add_reticle = TRUE, flip = T, column_names_rot = 45,
)
ht$plot
```

## Focus on cDC1 clusters {.tabset}

### Cluster 0
```{r fig.width=25, fig.height=10}
enrich_genes <- markers_filter %>% filter(group == 0)
enrich_genes <- enrich_genes$feature

database = "Reactome_2022"

test <- enrichr(enrich_genes, databases = database)
temp <- unlist(strsplit(test[[database]]$Overlap, "/"))
gene_ratio <- as.integer(temp[seq(1,length(temp),2)]) / as.integer(temp[seq(2,length(temp),2)])
nb_genes <- as.integer(temp[seq(1,length(temp),2)])
test[[database]]["gene_ratio"] <- gene_ratio
test[[database]]["nbgenes"] <- nb_genes
new_df <- test$Reactome_2022 %>% 
  filter(Adjusted.P.value < 0.05) %>% 
  arrange(-gene_ratio)

new_df$Term <- factor(new_df$Term, levels = rev(new_df$Term))

ggplot(new_df[1:30,], aes(x = gene_ratio, y = Term, color = Adjusted.P.value, size = nbgenes)) +
  geom_point() + 
  theme_light()
```


```{r fig.width=25, fig.height=10}
database = "GO_Biological_Process_2023"

test <- enrichr(enrich_genes, databases = database)
temp <- unlist(strsplit(test[[database]]$Overlap, "/"))
gene_ratio <- as.integer(temp[seq(1,length(temp),2)]) / as.integer(temp[seq(2,length(temp),2)])
nb_genes <- as.integer(temp[seq(1,length(temp),2)])
test[[database]]["gene_ratio"] <- gene_ratio
test[[database]]["nbgenes"] <- nb_genes
new_df <- test[[database]] %>% 
  filter(Adjusted.P.value < 0.05) %>% 
  arrange(-gene_ratio)

new_df$Term <- factor(new_df$Term, levels = rev(new_df$Term))

ggplot(new_df[1:30,], aes(x = gene_ratio, y = Term, color = Adjusted.P.value, size = nbgenes)) +
  geom_point() + 
  theme_light()
```



### Cluster 1
```{r fig.width=25, fig.height=10}
enrich_genes <- markers_filter %>% filter(group == 1)
enrich_genes <- enrich_genes$feature

database = "Reactome_2022"

test <- enrichr(enrich_genes, databases = database)
temp <- unlist(strsplit(test[[database]]$Overlap, "/"))
gene_ratio <- as.integer(temp[seq(1,length(temp),2)]) / as.integer(temp[seq(2,length(temp),2)])
nb_genes <- as.integer(temp[seq(1,length(temp),2)])
test[[database]]["gene_ratio"] <- gene_ratio
test[[database]]["nbgenes"] <- nb_genes
new_df <- test$Reactome_2022 %>% 
  filter(Adjusted.P.value < 0.05) %>% 
  arrange(-gene_ratio)

new_df$Term <- factor(new_df$Term, levels = rev(new_df$Term))

ggplot(new_df[1:30,], aes(x = gene_ratio, y = Term, color = Adjusted.P.value, size = nbgenes)) +
  geom_point() + 
  theme_light()
```


```{r fig.width=25, fig.height=10}
database = "GO_Biological_Process_2023"

test <- enrichr(enrich_genes, databases = database)
temp <- unlist(strsplit(test[[database]]$Overlap, "/"))
gene_ratio <- as.integer(temp[seq(1,length(temp),2)]) / as.integer(temp[seq(2,length(temp),2)])
nb_genes <- as.integer(temp[seq(1,length(temp),2)])
test[[database]]["gene_ratio"] <- gene_ratio
test[[database]]["nbgenes"] <- nb_genes
new_df <- test[[database]] %>% 
  filter(Adjusted.P.value < 0.05) %>% 
  arrange(-gene_ratio)

new_df$Term <- factor(new_df$Term, levels = rev(new_df$Term))

ggplot(new_df[1:30,], aes(x = gene_ratio, y = Term, color = Adjusted.P.value, size = nbgenes)) +
  geom_point() + 
  theme_light()
```


### Cluster 3
```{r fig.width=25, fig.height=10}
enrich_genes <- markers_filter %>% filter(group == 3)
enrich_genes <- enrich_genes$feature

database = "Reactome_2022"

test <- enrichr(enrich_genes, databases = database)
temp <- unlist(strsplit(test[[database]]$Overlap, "/"))
gene_ratio <- as.integer(temp[seq(1,length(temp),2)]) / as.integer(temp[seq(2,length(temp),2)])
nb_genes <- as.integer(temp[seq(1,length(temp),2)])
test[[database]]["gene_ratio"] <- gene_ratio
test[[database]]["nbgenes"] <- nb_genes
new_df <- test$Reactome_2022 %>% 
  filter(Adjusted.P.value < 0.05) %>% 
  arrange(-gene_ratio)

new_df$Term <- factor(new_df$Term, levels = rev(new_df$Term))

ggplot(new_df[1:30,], aes(x = gene_ratio, y = Term, color = Adjusted.P.value, size = nbgenes)) +
  geom_point() + 
  theme_light()
```


```{r fig.width=25, fig.height=10}
database = "GO_Biological_Process_2023"

test <- enrichr(enrich_genes, databases = database)
temp <- unlist(strsplit(test[[database]]$Overlap, "/"))
gene_ratio <- as.integer(temp[seq(1,length(temp),2)]) / as.integer(temp[seq(2,length(temp),2)])
nb_genes <- as.integer(temp[seq(1,length(temp),2)])
test[[database]]["gene_ratio"] <- gene_ratio
test[[database]]["nbgenes"] <- nb_genes
new_df <- test[[database]] %>% 
  filter(Adjusted.P.value < 0.05) %>% 
  arrange(-gene_ratio)

new_df$Term <- factor(new_df$Term, levels = rev(new_df$Term))

ggplot(new_df[1:30,], aes(x = gene_ratio, y = Term, color = Adjusted.P.value, size = nbgenes)) +
  geom_point() + 
  theme_light()
```

### Cluster 3 vs 0
```{r fig.width=25, fig.height=10}
t <- FindMarkers(DChealthy, ident.1 = 3, ident.2 = 0, min.pct = 0.1)
enrich_genes <- rownames(t %>% 
  filter(p_val_adj < 0.05 & avg_log2FC > 0.58) %>% 
  arrange(-avg_log2FC))

database = "Reactome_2022"

test <- enrichr(enrich_genes, databases = database)
temp <- unlist(strsplit(test[[database]]$Overlap, "/"))
gene_ratio <- as.integer(temp[seq(1,length(temp),2)]) / as.integer(temp[seq(2,length(temp),2)])
nb_genes <- as.integer(temp[seq(1,length(temp),2)])
test[[database]]["gene_ratio"] <- gene_ratio
test[[database]]["nbgenes"] <- nb_genes
new_df <- test$Reactome_2022 %>% 
  filter(Adjusted.P.value < 0.05) %>% 
  arrange(-gene_ratio)

new_df$Term <- factor(new_df$Term, levels = rev(new_df$Term))

ggplot(new_df[1:30,], aes(x = gene_ratio, y = Term, color = Adjusted.P.value, size = nbgenes)) +
  geom_point() + 
  theme_light()
```


```{r fig.width=25, fig.height=10}
database = "GO_Biological_Process_2023"

test <- enrichr(enrich_genes, databases = database)
temp <- unlist(strsplit(test[[database]]$Overlap, "/"))
gene_ratio <- as.integer(temp[seq(1,length(temp),2)]) / as.integer(temp[seq(2,length(temp),2)])
nb_genes <- as.integer(temp[seq(1,length(temp),2)])
test[[database]]["gene_ratio"] <- gene_ratio
test[[database]]["nbgenes"] <- nb_genes
new_df <- test[[database]] %>% 
  filter(Adjusted.P.value < 0.05) %>% 
  arrange(-gene_ratio)

new_df$Term <- factor(new_df$Term, levels = rev(new_df$Term))

ggplot(new_df[1:30,], aes(x = gene_ratio, y = Term, color = Adjusted.P.value, size = nbgenes)) +
  geom_point() + 
  theme_light()
```

### Selected pathways
```{r}
DChealthy <- AddModuleScore_UCell(DChealthy, features = GO_BP_list,name = '')

DotPlot(DChealthy, features = names(GO_BP_list), group.by = "seurat_clusters", cols = "RdBu") + coord_flip()
```



Cluster 3 Cell migration ?


# Prénéo DC
```{r}
DCearly <- subset(seu, Population %in% c("cDC1", "cDC2", "Mature_DC") & Stage == 'Early_Stages')


DCearly <- NormalizeData(DCearly)
DCearly <- FindVariableFeatures(DCearly)
DCearly <- ScaleData(DCearly)
DCearly <- RunPCA(DCearly)
ElbowPlot(DCearly, ndims = 50)


s.genes <- cc.genes$s.genes
g2m.genes <- cc.genes$g2m.genes

mmus_s = gorth(cc.genes.updated.2019$s.genes, source_organism = "hsapiens", target_organism = "mmusculus")$ortholog_name
mmus_g2m = gorth(cc.genes.updated.2019$g2m.genes, source_organism = "hsapiens", target_organism = "mmusculus")$ortholog_name

DCearly <- CellCycleScoring(DCearly, s.features = mmus_s, g2m.features = mmus_g2m)

CellDimPlot(srt = DCearly, group.by = "Population",
            reduction = "PCA", theme_use = "theme_blank")

CellDimPlot(srt = DCearly, group.by = "Stage",
            reduction = "PCA", theme_use = "theme_blank")

CellDimPlot(srt = DCearly, group.by = "Phase",
            reduction = "PCA", theme_use = "theme_blank")

CellDimPlot(srt = DCearly, group.by = "orig.ident",
            reduction = "PCA", theme_use = "theme_blank")
```



Integration avec harmony


```{r}
DCearly <- RunHarmony(DCearly, "orig.ident")
DCearly <- FindNeighbors(DCearly, dims = 1:10, reduction = "harmony")
DCearly <- RunUMAP(DCearly, dims = 1:10, reduction = "harmony")
DCearly <- FindClusters(DCearly, resolution = 0.4)

CellDimPlot(srt = DCearly, group.by = "Population",
            reduction = "UMAP", theme_use = "theme_blank")
CellDimPlot(srt = DCearly, group.by = "Phase",
            reduction = "UMAP", theme_use = "theme_blank")
CellDimPlot(srt = DCearly, group.by = "orig.ident",
            reduction = "UMAP", theme_use = "theme_blank")
CellDimPlot(srt = DCearly, group.by = "seurat_clusters",
            reduction = "UMAP", theme_use = "theme_blank")
```



# Marker genes 

> presto wilcoxauc logFC > 0.58 & padj < 0.05 & pct.in > 0.1

```{r}
markers <- wilcoxauc(DCearly, group_by = "seurat_clusters")

markers_filter <- markers %>%  filter(padj < 0.05 & logFC > 0.58 & pct_in > 0.1)
```

Show top 10 by cluster

```{r}
top10 <- markers_filter %>% 
  group_by(group) %>% 
  slice_max(order_by = logFC, n = 10)
datatable(top10)
```


```{r fig.width=20, fig.height=10}
ht <- GroupHeatmap(
  srt = DCearly,
  top10$feature,
  group.by = c("seurat_clusters"),
  heatmap_palette = "RdBu",
  group_palcolor = list(seurat_clusters = NULL, Stage = Stage_colors),
  show_column_names = TRUE, add_dot = TRUE, add_reticle = TRUE, flip = T, column_names_rot = 45,
)
ht$plot
```

## Focus on cDC1 clusters {.tabset}

### Cluster 0
```{r fig.width=25, fig.height=10}
enrich_genes <- markers_filter %>% filter(group == 0)
enrich_genes <- enrich_genes$feature

database = "Reactome_2022"

test <- enrichr(enrich_genes, databases = database)
temp <- unlist(strsplit(test[[database]]$Overlap, "/"))
gene_ratio <- as.integer(temp[seq(1,length(temp),2)]) / as.integer(temp[seq(2,length(temp),2)])
nb_genes <- as.integer(temp[seq(1,length(temp),2)])
test[[database]]["gene_ratio"] <- gene_ratio
test[[database]]["nbgenes"] <- nb_genes
new_df <- test[[database]] %>% 
  filter(Adjusted.P.value < 0.05) %>% 
  arrange(-gene_ratio)

new_df$Term <- factor(new_df$Term, levels = rev(new_df$Term))

ggplot(new_df[1:30,], aes(x = gene_ratio, y = Term, color = Adjusted.P.value, size = nbgenes)) +
  geom_point() + 
  theme_light()
```



```{r fig.width=25, fig.height=10}
database = "GO_Biological_Process_2023"

test <- enrichr(enrich_genes, databases = database)
temp <- unlist(strsplit(test[[database]]$Overlap, "/"))
gene_ratio <- as.integer(temp[seq(1,length(temp),2)]) / as.integer(temp[seq(2,length(temp),2)])
nb_genes <- as.integer(temp[seq(1,length(temp),2)])
test[[database]]["gene_ratio"] <- gene_ratio
test[[database]]["nbgenes"] <- nb_genes
new_df <- test[[database]] %>% 
  filter(Adjusted.P.value < 0.05) %>% 
  arrange(-gene_ratio)

new_df$Term <- factor(new_df$Term, levels = rev(new_df$Term))

ggplot(new_df[1:30,], aes(x = gene_ratio, y = Term, color = Adjusted.P.value, size = nbgenes)) +
  geom_point() + 
  theme_light()
```



### Cluster 4
```{r fig.width=25, fig.height=10}
enrich_genes <- markers_filter %>% filter(group == 4)
enrich_genes <- enrich_genes$feature

database = "Reactome_2022"

test <- enrichr(enrich_genes, databases = database)
temp <- unlist(strsplit(test[[database]]$Overlap, "/"))
gene_ratio <- as.integer(temp[seq(1,length(temp),2)]) / as.integer(temp[seq(2,length(temp),2)])
nb_genes <- as.integer(temp[seq(1,length(temp),2)])
test[[database]]["gene_ratio"] <- gene_ratio
test[[database]]["nbgenes"] <- nb_genes
new_df <- test$Reactome_2022 %>% 
  filter(Adjusted.P.value < 0.05) %>% 
  arrange(-gene_ratio)

new_df$Term <- factor(new_df$Term, levels = rev(new_df$Term))

ggplot(new_df[1:30,], aes(x = gene_ratio, y = Term, color = Adjusted.P.value, size = nbgenes)) +
  geom_point() + 
  theme_light()
```



```{r fig.width=25, fig.height=10}
database = "GO_Biological_Process_2023"

test <- enrichr(enrich_genes, databases = database)
temp <- unlist(strsplit(test[[database]]$Overlap, "/"))
gene_ratio <- as.integer(temp[seq(1,length(temp),2)]) / as.integer(temp[seq(2,length(temp),2)])
nb_genes <- as.integer(temp[seq(1,length(temp),2)])
test[[database]]["gene_ratio"] <- gene_ratio
test[[database]]["nbgenes"] <- nb_genes
new_df <- test[[database]] %>% 
  filter(Adjusted.P.value < 0.05) %>% 
  arrange(-gene_ratio)

new_df$Term <- factor(new_df$Term, levels = rev(new_df$Term))

ggplot(new_df[1:30,], aes(x = gene_ratio, y = Term, color = Adjusted.P.value, size = nbgenes)) +
  geom_point() + 
  theme_light()
```


### Cluster 7
```{r fig.width=25, fig.height=10}
enrich_genes <- markers_filter %>% filter(group == 7)
enrich_genes <- enrich_genes$feature

database = "Reactome_2022"

test <- enrichr(enrich_genes, databases = database)
temp <- unlist(strsplit(test[[database]]$Overlap, "/"))
gene_ratio <- as.integer(temp[seq(1,length(temp),2)]) / as.integer(temp[seq(2,length(temp),2)])
nb_genes <- as.integer(temp[seq(1,length(temp),2)])
test[[database]]["gene_ratio"] <- gene_ratio
test[[database]]["nbgenes"] <- nb_genes
new_df <- test$Reactome_2022 %>% 
  filter(Adjusted.P.value < 0.05) %>% 
  arrange(-gene_ratio)

new_df$Term <- factor(new_df$Term, levels = rev(new_df$Term))

ggplot(new_df[1:30,], aes(x = gene_ratio, y = Term, color = Adjusted.P.value, size = nbgenes)) +
  geom_point() + 
  theme_light()
```



```{r fig.width=25, fig.height=10}
database = "GO_Biological_Process_2023"

test <- enrichr(enrich_genes, databases = database)
temp <- unlist(strsplit(test[[database]]$Overlap, "/"))
gene_ratio <- as.integer(temp[seq(1,length(temp),2)]) / as.integer(temp[seq(2,length(temp),2)])
nb_genes <- as.integer(temp[seq(1,length(temp),2)])
test[[database]]["gene_ratio"] <- gene_ratio
test[[database]]["nbgenes"] <- nb_genes
new_df <- test[[database]] %>% 
  filter(Adjusted.P.value < 0.05) %>% 
  arrange(-gene_ratio)

new_df$Term <- factor(new_df$Term, levels = rev(new_df$Term))

ggplot(new_df[1:30,], aes(x = gene_ratio, y = Term, color = Adjusted.P.value, size = nbgenes)) +
  geom_point() + 
  theme_light()
```

### Cluster 4 vs 0
```{r fig.width=25, fig.height=10}
t <- FindMarkers(DChealthy, ident.1 = 4, ident.2 = 0, min.pct = 0.1)
enrich_genes <- rownames(t %>% 
  filter(p_val_adj < 0.05 & avg_log2FC > 0.58) %>% 
  arrange(-avg_log2FC))

database = "Reactome_2022"

test <- enrichr(enrich_genes, databases = database)
temp <- unlist(strsplit(test[[database]]$Overlap, "/"))
gene_ratio <- as.integer(temp[seq(1,length(temp),2)]) / as.integer(temp[seq(2,length(temp),2)])
nb_genes <- as.integer(temp[seq(1,length(temp),2)])
test[[database]]["gene_ratio"] <- gene_ratio
test[[database]]["nbgenes"] <- nb_genes
new_df <- test$Reactome_2022 %>% 
  filter(Adjusted.P.value < 0.05) %>% 
  arrange(-gene_ratio)

new_df$Term <- factor(new_df$Term, levels = rev(new_df$Term))

ggplot(new_df[1:30,], aes(x = gene_ratio, y = Term, color = Adjusted.P.value, size = nbgenes)) +
  geom_point() + 
  theme_light()
```



```{r fig.width=25, fig.height=10}
database = "GO_Biological_Process_2023"

test <- enrichr(enrich_genes, databases = database)
temp <- unlist(strsplit(test[[database]]$Overlap, "/"))
gene_ratio <- as.integer(temp[seq(1,length(temp),2)]) / as.integer(temp[seq(2,length(temp),2)])
nb_genes <- as.integer(temp[seq(1,length(temp),2)])
test[[database]]["gene_ratio"] <- gene_ratio
test[[database]]["nbgenes"] <- nb_genes
new_df <- test[[database]] %>% 
  filter(Adjusted.P.value < 0.05) %>% 
  arrange(-gene_ratio)

new_df$Term <- factor(new_df$Term, levels = rev(new_df$Term))

ggplot(new_df[1:30,], aes(x = gene_ratio, y = Term, color = Adjusted.P.value, size = nbgenes)) +
  geom_point() + 
  theme_light()
```

### Selected pathways
```{r}
DCearly <- AddModuleScore_UCell(DCearly, features = GO_BP_list,name = '')

DotPlot(DCearly, features = names(GO_BP_list), group.by = "seurat_clusters", cols = "RdBu") + coord_flip()
```

# Signature comparison 

## Interferon response cluster in tumor signature {.tabset}
```{r}
markers <- wilcoxauc(DCtum, group_by = "seurat_clusters")

markers_filter <- markers %>%  filter(padj < 0.05 & logFC > 0.58 & pct_in > 0.1)

enrich_genes <- markers_filter %>% filter(group == 9)
enrich_genes <- enrich_genes$feature
```



### Tumor
```{r}
DCtum <- AddModuleScore_UCell(DCtum, features = list(interferon_response = enrich_genes))

FeaturePlot(DCtum, features = "interferon_response_UCell",cols = c("black", "red"))
VlnPlot(DCtum, features = "interferon_response_UCell", group.by = "seurat_clusters")
```

### Early
```{r}
DCearly <- AddModuleScore_UCell(DCearly, features = list(interferon_response = enrich_genes))

FeaturePlot(DCearly, features = "interferon_response_UCell",cols = c("black", "red"))
VlnPlot(DCearly, features = "interferon_response_UCell", group.by = "seurat_clusters")
```

### Healthy
```{r}
DChealthy <- AddModuleScore_UCell(DChealthy, features = list(interferon_response = enrich_genes))

FeaturePlot(DChealthy, features = "interferon_response_UCell",cols = c("black", "red"))
VlnPlot(DChealthy, features = "interferon_response_UCell", group.by = "seurat_clusters")
```


## Cluster 4 tumor vs cluster 0 tumor signature {.tabset}
```{r}
t <- FindMarkers(DCtum, ident.1 = "4", ident.2 = 0, min.pct = 0.1)
enrich_genes <- rownames(t %>% 
  filter(p_val_adj < 0.05 & avg_log2FC > 0.58) %>% 
  arrange(-avg_log2FC))

```

### Tumor
```{r}
DCtum <- AddModuleScore_UCell(DCtum, features = list(signature_v40 = enrich_genes))

FeaturePlot(DCtum, features = "signature_v40_UCell",cols = c("black", "red"))
VlnPlot(DCtum, features = "signature_v40_UCell", group.by = "seurat_clusters")
```

### Early
```{r}
DCearly <- AddModuleScore_UCell(DCearly, features = list(signature_v40 = enrich_genes))

FeaturePlot(DCearly, features = "signature_v40_UCell",cols = c("black", "red"))
VlnPlot(DCearly, features = "signature_v40_UCell", group.by = "seurat_clusters")
```

### Healthy
```{r}
DChealthy <- AddModuleScore_UCell(DChealthy, features = list(signature_v40 = enrich_genes))

FeaturePlot(DChealthy, features = "signature_v40_UCell",cols = c("black", "red"))
VlnPlot(DChealthy, features = "signature_v40_UCell", group.by = "seurat_clusters")
```


```{r}
FeaturePlot(DCearly, features = "Plcg2", cols = c("black", "red"))
VlnPlot(DCearly, features = "Irf8", group.by = "seurat_clusters")
```

# All stages

```{r}
DC <- subset(seu, Population %in% c("cDC1", "cDC2", "Mature_DC", "Langerhans_cells"))

DC <- NormalizeData(DC)
DC <- FindVariableFeatures(DC)
DC <- ScaleData(DC)
DC <- RunPCA(DC)
ElbowPlot(DC, ndims = 50)

s.genes <- cc.genes$s.genes
g2m.genes <- cc.genes$g2m.genes

mmus_s = gorth(cc.genes.updated.2019$s.genes, source_organism = "hsapiens", target_organism = "mmusculus")$ortholog_name
mmus_g2m = gorth(cc.genes.updated.2019$g2m.genes, source_organism = "hsapiens", target_organism = "mmusculus")$ortholog_name

DC <- CellCycleScoring(DC, s.features = mmus_s, g2m.features = mmus_g2m)

CellDimPlot(srt = DC, group.by = "Population",
            reduction = "PCA", theme_use = "theme_blank")

CellDimPlot(srt = DC, group.by = "Stage",
            reduction = "PCA", theme_use = "theme_blank")

CellDimPlot(srt = DC, group.by = "Phase",
            reduction = "PCA", theme_use = "theme_blank")

DC <- FindNeighbors(DC, dims = 1:15)
DC <- FindClusters(DC)
DC <- RunUMAP(DC, dims = 1:15, n.neighbors = 10)

CellDimPlot(srt = DC, group.by = "Population",
            reduction = "UMAP", theme_use = "theme_blank")
CellDimPlot(srt = DC, group.by = "Stage",
            reduction = "UMAP", theme_use = "theme_blank", palcolor = Stage_colors)
CellDimPlot(srt = DC, group.by = "Phase",
            reduction = "UMAP", theme_use = "theme_blank")
CellDimPlot(srt = DC, group.by = "orig.ident",
            reduction = "UMAP", theme_use = "theme_blank")
CellDimPlot(srt = DC, group.by = "seurat_clusters",
            reduction = "UMAP", theme_use = "theme_blank", label = T)
```



```{r}
t <- FindMarkers(DCtum, ident.1 = "4", ident.2 = 0, min.pct = 0.1)
enrich_genes <- rownames(t %>% 
  filter(p_val_adj < 0.05 & avg_log2FC > 0.58) %>% 
  arrange(-avg_log2FC))

DC <- AddModuleScore_UCell(DC, features = list(signature_v40 = enrich_genes))

FeaturePlot(DC, features = "signature_v40_UCell",cols = c("black", "red"))
VlnPlot(DC, features = "signature_v40_UCell", group.by = "seurat_clusters")


markers <- wilcoxauc(DCtum, group_by = "seurat_clusters")

markers_filter <- markers %>%  filter(padj < 0.05 & logFC > 0.58 & pct_in > 0.1)

enrich_genes <- markers_filter %>% filter(group == 9)
enrich_genes <- enrich_genes$feature

DC <- AddModuleScore_UCell(DC, features = list(interferon_response = enrich_genes))

FeaturePlot(DC, features = "interferon_response_UCell",cols = c("black", "red"))
VlnPlot(DC, features = "interferon_response_UCell", group.by = "seurat_clusters")

```

Signature Cluster

```{r}

DC$test <- NA

cells <- rownames(DCtum@meta.data[which(DCtum$seurat_clusters == 4),])
DC@meta.data[cells, "test"] <- "Tum_4"

cells <- rownames(DChealthy@meta.data[which(DChealthy$seurat_clusters == 3),])
DC@meta.data[cells, "test"] <- "Healthy_3"

cells <- rownames(DCearly@meta.data[which(DCearly$seurat_clusters == 4),])
DC@meta.data[cells, "test"] <- "Early_4"


### ISG
cells <- rownames(DCtum@meta.data[which(DCtum$seurat_clusters == 9),])
DC@meta.data[cells, "test"] <- "Tum_ISG"

cells <- rownames(DCearly@meta.data[which(DCearly$seurat_clusters == 7),])
DC@meta.data[cells, "test"] <- "Early_ISG"


DimPlot(DC, group.by = "test")

t <- FindMarkers(DC, group.by = "test", ident.1 = "Early_4", ident.2 = "Healthy_3", only.pos = T)
datatable(t %>%  filter(p_val_adj < 0.05 & avg_log2FC > 0) %>% arrange(-avg_log2FC))

df <- enrichr(rownames(t), databases = "GO_Biological_Process_2023")
datatable(df$GO_Biological_Process_2023)
```


Signature ISG

```{r}
t <- FindMarkers(DC, group.by = "test", ident.1 = "Early_ISG", ident.2 = "Tum_ISG", only.pos = T)
datatable(t %>%  filter(p_val_adj < 0.05 & avg_log2FC > 0) %>% arrange(-avg_log2FC))


df <- enrichr(rownames(t), databases = "GO_Biological_Process_2023")
datatable(df$GO_Biological_Process_2023)
```

